Diana Carolina Arévalo Arévalo

Bogotá, Colombia

Teléfono: 3202896722

Correo: caroldevelop9607@gmail.com

Repositorio: https://github.com/DianaArevalo

PERFIL

Desarrollador full stack con dominio de JavaScript, habilidades en el manejo de estilos con CSS y Tailwind CSS, así como experiencia en frameworks como React y control de versiones a través de GitHub.También familiarizado con estructura de datos en SQL Server, mySQL, mongoDB y proyectos backend en JavaScript con Node.js y .Net. Destacando en el enfoque en la atención al cliente y habilidades de trabajo en equipo, liderazgo, adaptabilidad y aprendizaje rápido.

Aptitudes

- Lógica Matemática
- Inglés Intermedio
- Linux

FORMACIÓN ACADÉMICA

Universidad Distrital Francisco José de Caldas

Diplomado en Análisis de Ciberseguridad - 2023

Misión TIC, Universidad Autónoma de Bucaramanga

Técnico Laboral en Desarrollo de Software con énfasis en Programación – 2022

- Scrum Líder de desarrollo en el equipo
- Alto Promedio

Misión TIC, Universidad Sergio Arboleda

Diplomado en desarrollo de Software – 2022 Alto Promedio

Misión TIC, Universidad Sergio Arboleda

Diplomado en programación Java – 2022 • Alto Promedio

Misión TIC, Universidad Sergio Arboleda

Diplomado en programación Python – 2022

Alto Promedio

Institución Educativa Rural Departamental Miña y Ticha

Bachiller Académico - 2014

EXPERIENCIA LABORAL

Servicio al Cliente Millioners S.A. |Julio 2018 - febrero 2020 Bogotá, Colombia

Servicio al Cliente Winner Group. | diciembre 2016 - marzo 2018 Bogotá, Colombia

Asistente Administrativa y Contable R&M Energía y Conectividad S.A.S | enero 2015 - enero 2016 Bogotá, Colombia

Referencias y certificados serán entregados a solicitud.

Diana Carolina Arévalo Arévalo **Cel.** 320 289 67 22